臺灣高等法院刑事判決　　　　　　　　　　　　　九十一年度上易字第三二二八號
　　上　訴　人
　　即　被　告　乙○○　男　四.
右列被告因贓物案件，不服臺灣桃園地方法院九十一年度易字第一三四九號，中華民
國九十一年十月三日第一審判決（起訴案號：臺灣桃園地方法院檢察署九十一年度偵
字第一二０六八號），提起上訴，本院判決如左：
    主  文
原判決撤銷。
乙○○收受贓物，累犯，處有期徒刑參月，如易科罰金，以參佰元折算壹日。
    事  實
一、乙○○前曾於民國八十四年間，因煙毒、竊盜等案件，經台灣桃園地方法院判處
    有期徒刑三年六月確定，於八十七年一月三日執行完畢，仍不知悔改。其明知年
    籍姓名不詳自稱「小江」之成年男子所持有之ＦＣ五－０二六號重機車（價值約
    新台幣二萬元）來路不明，係屬贓物（該重機車原為甲○○所有，於九十一年六
    月三日晚間八時許，在桃園縣中壢市○○路上，為「小江」所竊取），仍於九十
    一年六月十四日，在桃園縣中壢市○○路監理站前，自「小江」處收受上開贓車
    ，供己騎用。嗣於九十一年六月二十八日下午三時五十分許，乙○○騎乘上開贓
    車，行經桃園縣中壢市○○路五六二號前時，為警盤檢查獲，當場扣得上開贓車
    ，始發覺上情。
二、案經桃園縣警察局中壢分局報請台灣桃園地方法院檢察署檢察官偵查起訴。
    理  由
一、訊據上訴人即被告乙○○否認有贓物犯行，其於本院辯稱：當時僅係借用小江的
    機車（見本院卷第二九頁），並於偵查及原審分別辯稱：「一開始不知，後來九
    十一年六月二十五日左右他聯絡我時才說車子是他偷的」、「他當天是把車子擺
    在我家樓下，之前我不知道那是贓車，也沒有跟他借過，是案發當天才借的」等
    語（見偵查卷第十九頁、原審卷第四八頁）。惟查前開ＦＣ五－０二六號重機車
    原為甲○○所有，於九十一年六月三日晚間八時許，在桃園縣中壢市○○路上失
    竊，已據被害人即車主甲○○於警訊中指述甚詳（見偵查卷第八頁），並有贓物
    領據一紙附卷可稽（見偵查卷第十二頁），足見該機車係贓車無疑。再查被告於
    警訊及偵查中供承：「是小江告訴我的（問：既然該失竊機車是小江交給你騎用
    ，為何你會知道該機車是在民族路失竊？）」、「我是為了方便代步用（問：你
    既然知道該車是失竊車輛，為何你要騎用？）」、「是小江說車子是他偷的，我
    只是拿來騎」、「九十一年六月十四日十點在中壢市○○路監理站前給我的」（
    見偵查卷第五頁、第十八頁反面、第十九頁），復於原審供承：「知道（問：跟
    小江拿車子時，是否知道是贓車）」、「對（問：車子是六月十四日你在延平路
    向小江拿的）」（見原審卷第四七頁、第四八頁），顯見綽號小江之人交付上開
    機車之時，被告已明知該車為贓車，而仍於上開時地，向小江收受該車以供騎用
    。被告所辯，為卸責之詞，不足採信，其犯行堪予認定。
二、核被告所為，係犯刑法第三百四十九條第一項之收受贓物罪。被告於八十四年間
    ，因煙毒、竊盜等案件，經台灣桃園地方法院判處有期徒刑三年六月確定，於八
    十七年一月三日執行完畢，此有本院被告全國前案紀錄表一紙附卷足憑。其於有
    期徒刑執行完畢後，五年以內再犯本件有期徒刑以之罪，為累犯，應依刑法第四
    十七條規定加重其刑。
三、原審以被告罪證明確，予以論罪科刑，固非無見，惟查該車之價值為二萬元，已
    據被害人甲○○陳明在卷（見偵查卷第八頁反面），且被告僅單純收受該機車，
    以供己騎乘，情節非重，原判決未斟酌及此，自有未合。被告上訴否認犯行，固
    無理由，惟原判決既有可議之處，自應由本院將原判決撤銷改判。爰審酌被告曾
    有煙毒、竊盜等前科，收受贓車供己騎乘，犯後坦承部分犯行，態度尚稱良好等
    一切情狀，量處有期徒刑三月，並諭知易科罰金之折算標準。
據上論斷，應依刑事訴訟法第三百六十九條第一項前段、第三百六十四條、第二百九
十九條第一項前段，刑法第三百四十九條第一項、第四十七條、第四十一條第一項，
罰金罰鍰提高標準條例第一條前段、第二條，判決如主文。
本案經檢察官彭坤業到庭執行職務。
中      華      民      國    九十一    年     十二     月    二十七    日
                              臺灣高等法院刑事第二十四庭
                                  審判長法  官  陳  貽  男
                                        法  官  王  炳  梁
                                        法  官  李  世  貴
右正本證明與原本無異。
不得上訴。
                                        書記官  魏  汝  萍
中      華      民      國    九十一    年     十二     月    二十七    日
附錄：本案論罪科刑法條全文
刑法第三百四十九條
  收受贓物者，處三年以下有期徒刑、拘役或五百元以下罰金。
  搬運、寄藏、故買贓物或為牙保者，處五年以下有期徒刑、拘役或科或併科一千元
  以下罰金。
  因贓物變得之財物，以贓物論。
